# 重要的非全资子公司

提问人：Ryan_q 时间：2021-04-06 08:05:04
@chenyiwei，陈版主：
基本含义上以资产、利润总额、营收 10%进行判断，
某公司以上指标均未达到，但由于全年存在大量投放推广费，在经过纳税调增（不确认递延所得税资产时），公司净利润严重亏损，明显超过10%,对报表影响也较为明显，故认定为重要非全资子公司。
问：该做法是否合理？
净利润是否可以作为重要的非全资子公司指标？

回答人：chenyiwei
这里的“重要”的判断，应包括定性和定量两方面的考虑，即使是定量指标，也要多方面因素综合考量，而不能过于倚重某项单一指标。